# 关于明股实债问题工商登记

提问人：松 111 时间：2016-05-23 17:34:33
求问，工商进行了工商变更登记，但是审计师判断某笔增资属于“明股实债”，算公司的债务，而不是公司股权，那公司怎么办？需要到工商局再做一次变更吗？

回答人：chenyiwei
工商登记是看法律形式的。“明股实债”的增资在法律上也认可为实收资本，需要据此办理工商变更登记，但是会计处理就要实质重于形式了。